臺灣高雄地方法院刑事判決　　　　　　　96年度易字第1910號
　　公　訴　人　臺灣高雄地方法院檢察署檢察官
　　被　　　告　林如原名丙.
　　　　　　　　　　　　聯絡地.
上列被告因詐欺等案件，經檢察官提起公訴（96年度偵字第5022
、5023、10146 號），其中被告丙○○部分另經移送併辦（台灣
高雄地方法院檢察署96年度偵字第19050 號），被告丙○○經訊
問後為有罪之陳述，本院合議庭裁定由受命法官獨任進行簡式審
判程式，並判決如下：
    主  文
丙○○幫助犯詐欺取財罪，處有期徒刑伍月，減為有期徒刑貳月
又拾伍日，如易科罰金，以新臺幣壹仟元折算壹日。
    事實及理由
一、被告丙○○所犯係死刑、無期徒刑、最輕本刑為3 年以上有
    期徒刑以外之罪，其於準備程式就前揭被訴事實為有罪之陳
    述，經法官告知簡式審判程式之旨，並聽取其與公訴人之意
    見後，本院認無不得或不宜改依簡式審判程式進行之情形，
    爰依刑事訴訟法第273 條之1 第1 項規定，裁定由受命法官
    獨任進行簡式審判程式。
二、丙○○明知提供自身所申設之銀行帳戶之存摺、金融卡及密
    碼予他人，有遭他人利用作為詐騙工具之可能，竟仍不違其
    本意，而基於幫助他人詐欺之不確定故意，於附表所示之時
    、地，分別以附表所示之代價，將其所申設如附表所示之帳
    戶資料提供予庚○○（庚○○部分另行審結），庚○○取得
    附表所示之帳戶資料後，再轉手提供與其他詐騙集團使用。
    嗣該詐欺集團分別於附表被害人欄所示之時間，打電話聯絡
    附表所示之被害人，向該等被害人佯稱遭冒名而積欠電信費
    用，附表所示之該等被害人因而陷於錯誤，均依該詐騙集團
    成員之指示，分別將附表所示之款項匯至丙○○上開附表所
    示之帳戶，旋即遭提領一空，經警循線查悉上情。案經高雄
    市政府警察局移送台灣高雄地方法院檢察署檢察官偵查起訴
    暨移送併辦。
三、訊據被告丙○○對於上開事實坦承不諱（見本院卷三第108
    頁），核與證人即同案被告庚○○之證述（見96年度偵字第
    5022 號 卷一第39至42頁、96年度偵字第5022號卷二第20至
    22、118 至121 、193 至196 頁）、證人即被害人卯○○、
    辰○○之證述（詳見附表出處欄）相符，此外，復有被害人
    卯○○之匯款單據在卷可查（詳見附表出處欄），是認被告
    丙○○上開之自白與事實相符，被告丙○○確有幫助詐欺之
    行為，本案事證已臻明確，被告丙○○前揭犯行洵堪認定，
    應依法論科。
四、按刑法上之幫助犯，係對於犯罪與正犯有共同之認識，而以
    幫助之意思，對於正犯資以助力，而未參與實施犯罪之行為
    者而言，循此而論，如未參與實施犯罪構成要件之行為，且
    係出於幫助之意思提供助力，即屬幫助犯。被告丙○○將附
    表所示之帳戶資料提供庚○○，再轉手交付其他詐欺集團使
    用，雖然該詐欺集團得基於詐欺取財之犯意，向附表所示之
    被害人卯○○等2 人施以詐術而詐得財物，並以被告丙○○
    提供如附表所示之帳戶供作被害人匯款之用，以規避檢警機
    關之追緝，而遂行詐欺取財之犯行，然被告丙○○單純提供
    如附表所示帳戶資料供人使用之行為，並不等同於向被害人
    卯○○等2 人施以欺罔之詐術行為，且亦無證據證明被告丙
    ○○有參與詐欺取財犯行之構成要件行為，參照前述說明，
    自應論以幫助犯，是核被告丙○○所為，係犯刑法第30條第
    1 項、第339 條第1 項之幫助詐欺取財罪，並酌依刑法第30
    條第2 項之規定，按正犯之刑減輕之。被告丙○○於同一時
    、地，同時交付附表所示之帳戶資料與庚○○，應屬接續犯
    ，附此敘明。另檢察官移送併案部分，因被害人卯○○遭詐
    騙部分，與本件起訴部分屬同一事實，自應由本院一併審理
    ，附此敘明。
五、爰審酌被告丙○○為貪圖小利，竟將附表所示之金融帳戶資
    料提供他人供犯罪使用，紊亂社會正常交易秩序，並使詐欺
    集團藉此輕易於詐騙後取得財物，致檢警難以追緝，助長詐
    騙犯罪風氣，以及本件被害人卯○○等2 人所受如附表所示
    之損害，惟被告丙○○犯後坦承犯行，態度良好等一切情狀
    ，量處如主文所示之刑，並衡量被告丙○○犯罪情節及係高
    中畢業、經濟狀況勉持等情（見被告丙○○警詢，96年度偵
    字第5023號卷三第15頁），諭知如主文所示之易科罰金之折
    算標準，以資懲儆。查被告丙○○上開犯罪在中華民國96年
    4 月24日以前，合於減刑條件，應依中華民國96年罪犯減刑
    條例之規定予以減刑，並諭知易科罰金之折算標準，附此敘
    明。
六、被告戊○○、己○○、子○○、寅○○、丑○○、癸○○、
    辛○○業經審結，被告庚○○、乙○○、壬○○、甲○○另
    行審結。
據上論斷，應依刑事訴訟法第273 條之1 第1 項、第284 條之1
、第299 條第1 項前段、第310 條之2 、第454 條第2 項，刑法
第30條、第339 條第1 項、第41條第1 項前段，刑法施刑法第1
條之1 ，中華民國96年罪犯減刑條例第2 條第1 項第3 款、第4
條、第7 條，判決如主文。
本案經檢察官丁○○到庭執行職務。
中　　華　　民　　國　　96　　年　　12　　月　　24　　日
                  刑事第三庭  法　官  何佩陵
以上正本證明與原本無異。
如不服本判決，應於判決送達後10日內，向本院提出上訴狀。
中　　華　　民　　國　　96　　年　　12　　月　　24　　日
                              書記官  鍾淑美
附錄
中華民國刑法第339條
（普通詐欺罪）
意圖為自己或第三人不法之所有，以詐術使人將本人或第三人之
物交付者，處 5 年以下有期徒刑、拘役或科或併科 1 千元以下
罰金。
以前項方法得財產上不法之利益或使第三人得之者，亦同。
前二項之未遂犯罰之。
附表 丙○○販賣之帳戶
┌──────┬─────────┬────┬─────┬──────────┬──────────┐
│出租金融帳戶│出租之金融帳戶    │出租價額│收購帳戶者│被害人              │  出處              │
│時間        │                  │（新台幣│          │被害金額（新台幣）  │                    │
│地點        │                  │）      │          │及日期              │                    │
├──────┼─────────┼────┼─────┼──────────┼──────────┤
│96年1月17日 │郵局            │4000元  │庚○○（阿│卯○○（605000）    │1.偵三卷第16、57頁  │
│17時        │ （帳號：00000000 │        │輝）      │96年1月25日         │   ：被告丙○○之自 │
│            │  530881）        │        │          │                    │   白               │
│高雄市○○路│ （存簿、印章、金 │        │          │                    │2.警卷第610-616   │
│自立陸橋寶華│  融卡、身份證影本│        │          │                    │   頁：卯○○指述、 │
│銀行旁      │  ）              │        │          │                    │   匯款單           │
│            │                  │        │          │                    │3.偵一卷第41頁、偵二│
│            │                  │        │          │                    │  卷第194 頁：庚○○│
│            │                  │        │          │                    │  證述              │
│            │                  │        │          │                    │4.96年度偵字第19050 │
│            │                  │        │          │                    │  號卷第10頁：卯○○│
│            │                  │        │          │                    │  匯款單            │
│            │                  │        │          │                    │5.96年度偵字第19050 │
│            │                  │        │          │                    │  號卷第11至14頁：林│
│            │                  │        │          │                    │  真如帳戶明細資料  │
│            ├─────────┼────┼─────┼──────────┼──────────┤
│            │合作金庫        │1500元  │同上      │辰○○（45萬元）    │1.偵三卷第16、57頁  │
│            │ （帳號：00000000 │        │          │96年3月2日          │   ：被告丙○○之自 │
│            │  69039）         │        │          │                    │   白               │
│            │ （存簿、印章、金 │        │          │                    │2.警卷第671-675   │
│            │  融卡、身份證影本│        │          │                    │   頁：辰○○指述   │
│            │                  │        │          │                    │3.偵一卷第41頁、偵二│
│            │                  │        │          │                    │  卷第194 頁：庚○○│
│            │                  │        │          │                    │  證述              │
└──────┴─────────┴────┴─────┴──────────┴──────────┘
